【裁判字號】    92,訴,2125
【裁判日期】    920926
【裁判案由】    毒品危害防制條例
【裁判全文】
臺灣高雄地方法院刑事判決                        九十二年度訴字第二一二五號
    公  訴  人  臺灣高雄地方法院檢察署檢察官
    被      告  乙○○
右列被告因毒品危害防制條例案件，經檢察官提起公訴（九十二年度偵字第一八一七
號），及追加起訴，本院判決如左：
    主  文
乙○○施用第一級毒品，處有期徒刑柒月。扣案之毒品海洛因貳包（合計淨重零點肆
參公克，包裝重零點玖參公克），沒收銷燬之。又施用第二級毒品，處有期徒刑參月
。應執行有期徒刑玖月。扣案之毒品海洛因貳包（合計淨重零點肆參公克，包裝重零
點玖參公克），沒收銷燬之。
    事  實
一、乙○○前因施用毒品案件，經台灣台中地方法院裁定送觀察、勒戒後，認無繼續
    施用毒品之傾向，由台灣台中地方法院檢察署檢察官以八十八年度偵字第二四七
    四號為不起訴處分確定。嗣又於上開不起訴處分確定後五年內因施用第二級毒品
    案件，經本院以八十九年度毒聲字第二四二三號裁定送觀察勒戒後，認為有繼續
    施用毒品之傾向，復經台灣高雄地方法院檢察署檢察官聲請簡易判決處刑並送強
    制戒治，於九十年四月間強制戒治期滿，並經本院於九十年一月二日以八十九年
    度雄簡字第一三四二號刑事簡易判決判處有期徒刑六月確定（於犯本件行為時，
    尚未執行完畢，不構成累犯）。詎乙○○仍未戒除毒癮，復於九十二年三月二十
    一日晚上八時許，在高雄市○○街之租屋處，以點燃捲煙之方式施用第一級毒品
    海洛因，及以燒烤鋁箔紙之方式施用第二級毒品甲基安非他命。嗣因另案通緝為
    警逮捕後，附帶搜索其身體，當場於其口袋內查獲毒品海洛因二包（合計淨重０
    點四三公克，包裝重０點九三公克），並採取其尿液實施檢驗，呈現毒品海洛因
    及甲基安非他命陽代反應，始悉上情。
二、案經台南縣警察局永康分局報告台灣高雄地方法院檢察署檢察官偵查起訴。
    理  由
一、按於第一審辯論終結前，得就與本案相牽連之犯罪或本罪之誣告罪，追加起訴。
    追加起訴，得於審判期日以言詞為之，刑事訴訟法第二百六十五條定有明文。本
    件公訴人原起訴被告乙○○於九十二年三月二十一日晚上八時許，在高雄市○○
    街之租屋處，以點燃捲煙之方式施用第一級毒品海洛因之犯行。嗣於本院九十二
  九月五日審理時追加：被告於前揭時、地以燒烤鋁箔紙之方式施用第二級毒品甲
    基安非他命之犯行。查公訴人起訴部分與追加部分係屬刑事訴訟法第七條第一款
    之相牽連案件，是公訴人就施用第二級毒品犯行部分，追加起訴，經核尚無不合
    ，應予准許，先予敘明。
二、訊據被告對右揭施用第一級毒品海洛因、第二級毒品甲基安非他命之事實，坦承
    不諱，又被告於九十二年三月二十二日經採集之尿液送驗結果，確呈嗎啡及甲基
    安非他命陽性反應，有台南縣衛生局尿液檢驗報告成績書、姓名對照表（送驗代
    碼０三一九號）、高雄醫學大學附設中和紀念醫院濫用藥物尿液檢驗報告管藥認
    可字第００五號附卷可稽；又扣案之白色粉末二包（淨重０點四三公克，包裝重
    ０點九三公克），經以化學呈色法與氣相層析質譜儀分析法實施檢驗，含海洛因
    成分，有法務部調查局九十二年四月二十三日調科壹字第二二００一五０四三號
    鑑定通知書附卷可查。足認被告之自白與事實相符，洵堪採為論罪科刑之依據。
    事證明確，被告施用第一級、第二級毒品之犯行，洵堪認定。被告前因施用毒品
    案件，經法院裁定送觀察勒戒後，認為無繼續施用毒品之傾向，經檢察官不起訴
    處分確定，後又因施用第二級毒品安非他命，經法院裁定送觀察勒戒後認為有繼
    續施用毒品之傾向，再裁定送強制戒治並判處徒刑確定，有台灣高雄地方法院檢
    察署檢察官八十九年度毒偵字第二四七八號起訴書、刑案資料查註紀錄表、刑案
    人犯在監所最新資料報表、全國施用毒品案件紀錄表、本院被告院內索引卡紀錄
    表，及台灣高等法院被告全國前案記錄表，在卷可稽。從而，被告施用第一級、
    第二級毒品之犯行，堪以認定。
三、按海洛因、甲基安非他命為毒品危害防制條例第二條第二項第一、二款所明定之
    第一級、第二級毒品，故核被告所為，係犯同條例第十條第一項之施用第一級毒
    品罪及同條第二項之施用第二級毒品毒品罪。被告所犯上開二罪，犯意各別，行
    為互異，應分論並罰。被告持有第一、二級毒品進而施用，其持有之低度行為，
    應為施用之高度行為吸收，不另論罪。爰審酌被告前因違反毒品危害防制條例案
    件，經送強制戒治及本院論罪科刑後，仍未能徹底戒絕毒品，再犯本件施用毒品
    罪，顯見其無戒毒悔改之意，惟念其施用毒品，乃戕害一己之身體健康，所為尚
    未害及他人及其犯後坦承犯行等一切情狀，就其所犯上開二罪，分別量處如主文
    所示之刑，並定其應執行之刑。至扣案之毒品海洛因二包（合計淨重０點四三公
    克，包裝重０點九三公克），爰依毒品危害防制條例第十八條第一項前段規定，
    併予宣告沒收銷燬之。
據上論斷，應依刑事訴訟法第二百九十九條第一項前段、第二百七十三條之一，毒品
危害防制條例第十條第一項、第二項，第十八條第一項前段，刑法第十一條、第五十
一條第五款，判決如主文。
本案經檢察官甲○○到庭執行職務。
中      華      民      國    九十二    年      九      月   二十六     日
                                  臺灣高雄地方法院刑事第五庭
                                        法  官  洪  能  超
右正本證明與原本無異。
如不服本判決，應於判決送達後十日內，向本院提出上訴狀。
                                        書記官  吳  金  霞
中      華      民      國    九十二    年      九      月   二十六     日
附錄法條：
毒品危害防制條例第十條
施用第一級毒品者，處六月以上五年以下有期徒刑。
施用第二級毒品者，處三年以下有期徒刑。


司法院資訊處製作；財團法人民間司法改革基金會備份。
